

# Rubén Vázquez

33 años Querétaro, México 5581681514 <u>ruben@miweb.mx</u> https://ruvaz.github.io

Soy un profesional apasionado por mi trabajo, Ingeniero en Sistemas Computacionales, Administrador de Servidores Linux, Full-Stack Developer.

Me caracterizo por la alta atención al detalle, soy autocritico, proactivo y responsable.

Cuento con experiencia en el área de Desarrollo Web, y en Administración de Servidores Linux.

# **EDUCACIÓN**

### 2010

### UNIVERSIDAD DEL VALLE DE MÉXICO

Ingeniería en Sistemas Computacionales Título y cedula profesional

## 2004

## CENTRO DE ESTUDIOS TECNOLÓGICOS Y DE SERVICIOS

Técnico en Computación

# **EXPERIENCIA LABORAL**

• JULIO 2012 - FEBRERO 2017

#### MACMILLAN - EDICIONES CASTILLO

# Digital Developer Sr

Administración de servidores Linux, configuración de usuarios y administración de privilegios de usuarios y grupos. Programación de Scripts automatizados, configuración de dominios en servidores, configuración de backups automáticos, administración de los recursos del servidor, implementación de servidores virtuales para pruebas, encargado de infraestructura web de la empresa, administrador de bases de datos y gestión de contenidos. Desarrollo de diferentes aplicaciones para solventar necesidades de la empresa. Programación de plataformas educativas, exámenes de idioma online, administración de alumnos y candidatos a certificaciones en el conocimiento de nivel de inglés. Administración de social media, mailing, Google Analitycs, Adwords, Adsense y encargado de derechos ARCO de la empresa. Usando Php, Javascript, Laravel, VueJs, AngularJS, Jquery, Json, Bootstrap, CSS, Centos, Shell, SSH, MySQL, VPS, VmWare, Virtual box, Webservice, Github, Bitbucket.

#### FEBRERO 2012 – MAYO 2012

#### **QBE INSURANCE GROUP**

### Programador Informix 4GL Genero

Desarrollo de aplicaciones internas para el área de cobranzas y reaseguros, creación de reportes para diversos requerimientos informativos, apoyo en cierres de balances mensuales. Usando *IBM Informix 4GL*, *Genero Studio 4js*, *UNIX HP*. *Shell*. *TurtoiseSVN*.

#### FEBRERO 2011 – ENERO 2012

#### **GRUPO TELEVISA**

### Desarrollo de Tecnologías para producción en televisión

Provisión de los servicios de tecnología requeridos para diferentes producciones en televisión nacional e internacional. Implementación y programación de diversas tecnologías con que se trabaja en los equipos de

producción de la empresa. Adecuación de sistemas de gráficos y su comunicación a datos provenientes de portales web para la interacción con el público durante transmisión en vivo. Usando *Perl, Php, Java, Mysql, Webservice, Linux, Json, Trakcab, Virtual 3d, 3DMax*.

#### • AGOSTO 2010 - ENERO 2011

#### SAGARPA

## Ingeniero de Software

Servicio de adecuación del Sistema Integral de Presupuesto, Contabilidad y Finanzas (SIPREC) a nuevas normas emitidas por la SHCP en cuestión de Política Presupuestal y Contabilidad Gubernamental para facturación electrónica. Usando *Visual Basic, Sql Server, Stores procedures, Informix, Crystal Reports, ASP 2.0, XML*.

#### MAYO 2008 – JULIO 2010

#### **RED RADIAN SAPI DE CV**

## Ingeniero Administrador de Infraestructura

Administración y configuración de servidores Linux para su uso como IVR híbridos para ofrecer telefonía VoIP. Uso de servidores virtuales para pruebas. Administración y programación de la plataforma administrativa para control de clientes, saldos, recargas y asignación de líneas telefónicas. Programación de Softphones, extensiones, conmutador, buzón de voz, conferencias, distribución automática de llamadas protocolos SIP, IAX. Administración de servicios de infraestructura de sistemas de información (Servidor de correo, servidor de aplicaciones basadas en plataformas Windows y Linux). Usando Windows Server, Linux VPS, VmWare, Debian, Asterisk, Php, Mysql, Bootstrap, Css, Jquery, Shell, SSH.

#### JUNIO 2017 – MAYO 2008

#### SEPROCESA SA DE CV

### Analista Programador

Administración de Base de Datos para el CRM Microsoft Great Planes en SQL Server 2005, administración de servidores Windows, manejo de Active Director, control de usuarios, asignación de permisos. Creación de Reportes y

programación de soluciones para procesos internos para control de inventarios y administración de equipos. Capacitación de personal para el uso del CRM, monitoreo de red y administración del sistema de telefonía hibrido análoga/VoIP. Cargas mensuales de información y reportes para cierres de la empresa. Usando *Windows Server, CRM Microsoft Great Plans, SQL Server, Cristal Reports, Microsoft Access, Visual Studio.* 

# LENGUAJES DE PROGRAMACIÓN

| INFORMIX 4GL      | 50% |
|-------------------|-----|
| ARQUITECTURA JAVA | 40% |
| PHP               | 90% |
| JAVASCRIPT        | 50% |
| PERL              | 50% |
| C#                | 40% |
| VISUAL BASIC      | 40% |

# **FRAMEWORKS**

| LARAVEL<br>COMPOSER | 85%<br>80% |
|---------------------|------------|
| JQUERY              | 80%        |
| VUEJS               | 70%        |
| ANGULARJS           | 50%        |
| BOOTSTRAP           | 90%        |
| IONIC               | 40%        |
| .NET                | 50%        |

# **HERRAMIENTAS DE DISEÑO**

| ADOBE PHOTOSHOP  | 80% |
|------------------|-----|
| ADOBE ILUSTRATOR | 60% |
| ACORN            | 80% |
| ADOBE FIREWORKS  | 90% |

# **ENTORNOS DE DESARROLLO**

| PHPSTORM         | 85% |
|------------------|-----|
| WEBSTORM         | 70% |
| SUBLIME TEXT     | 90% |
| BRACKETS         | 90% |
| ECLIPSE - APTANA | 90% |
| NETBEANS         | 50% |
| VISUAL STUDIO    | 60% |

# **OTROS CONOCIMIENTOS**

| SCRIPTS AUTOMATIZADOS                       | 80% |
|---|-----|
| ADMINISTRACIÓN DE USUARIOS, GRUPOS Y        | 90% |
| PERMISOS (LINUX)                            |     |
| DISEÑO WEB ADAPTABLE                        | 90% |
| OPTIMIZACIÓN PARA MOTORES DE BÚSQUEDA (SEO) | 70% |
| DISEÑO WEB SOBRE WORDPRESS, JOOMLA,         | 90% |
| DRUPAL, MOODLE,                             |     |
| WEB PERFORMANCE                             | 70% |
| ADMINISTRACIÓN SERVIDORES LINUX (CENTOS,    | 80% |
| REDHAT, DEBIAN)                             |     |

# **CURSOS**

JAVASCRIPT: UNDERSTANDING THE WEIRD PARTS

12/2016

Udemy.com

LEARN AND UNDERSTAND ANGULARJS

08/2016

Udemy.com

ANGULAR 1.5 Y 2

06/2016

Lynda.com

LARAVEL 5

08 / 2015

Laracast.com

GENERO STUDIO 4JS, INFORMIX 4GL

02/2012

CURSO ASTERISK IVR BASICO, E INTERMEDIO

24/11/2009 - 28/11/2009

CURSO LINUX INTERMEDIO

24/11/2009 - 28/11/2009

# **IDIOMA**

# INGLÉS

Escrito: Básico 30%

Oral: Intermedio: 50%

Lectura: Intermedio: 70%